臺灣新北地方法院板橋簡易庭小額民事判決
    　　　　　　　　　　　　　　　 109年度板小字第2316號

原　　　告　新光產物保險股份有限公司

法定代理人　吳昕紘　
訴訟代理人　謝知融　
被　　　告　鄒德琪　
上列當事人間請求侵權行為損害賠償事件，於民國110年10月1
日言詞辯論終結，本院判決如下：
    主  文
被告應給付原告新臺幣陸萬壹仟壹佰伍拾貳元及自民國一百零九
年五月二十八日起至清償日止，按年息百分之五計算之利息。
原告其餘之訴駁回。
訴訟費用新臺幣壹仟元由被告負擔新臺幣柒佰■穫B捌元，其餘由
原告負擔。
本判決原告勝訴部分得假執行。但被告如以新臺幣陸萬壹仟壹佰
伍拾貳元為原告預供擔保，得免為假執行。
    理  由  要  旨
一、被告受合法通知，未於最後言詞辯論期日到場，核無民事訴
    訟法第386條所列各款情形，爰依原告之聲請，由其一造辯
    論而為判決，合先敘明。
二、原告起訴主張：緣被告於民國108年6月29日下午12時57分駕
    駛車牌號碼000-0000號自用小貨車，行經桃園市○○區○○
    路00號前處時，因起駛前不讓行進中車輛優先通行之過失，
    致碰撞原告所承保訴外人劉玉香所有及駕駛之車牌號碼000-
    0000之自用小客車（以下簡稱系爭車輛），系爭車輛因而受
    損，修復費用新臺幣（下同）82,867元（鈑金23,071元、零
    件44,735元、烤漆15,061元），原告已依保險契約給付上開
    修理費，依法取得代位求償權，爰本於保險代位及侵權行為
    損害賠償之法律關係，請求被告加計自起訴狀繕本送達翌日
    起至清償日止，按年息5%計算之利息賠償一節，業據提出出
    險查詢資料、行照、駕照、車損照片、道路交通事故當事人
    登記聯單、道路交通事故現場圖、估價單及統一發票等件影
    本為證，被告到庭固不爭執二車發生碰撞，惟否認有過失，
    並以：伊確實自路邊切出來，但伊是靜止等著前面機車移動
    才切出來，系爭車輛亦應注意，且系爭車輛有跨越雙黃線行
    駛且車速蠻快云云置辯。則本件所應審究者厥為：由被告所
    為舉證，是否足以證明：就本件車禍之發生並無故意或過失
    ？被告應賠償之金額若干？
三、按「行車前應注意之事項，依下列規定：七、起駛前應顯示
    方向燈，注意前後左右有無障礙或車輛行人，並應讓行進中
    之車輛行人優先通行。」、「汽車臨時停車時，應依下列規
    定：一、橋樑、隧道、圓環、障礙物對面、鐵路平交道、人
    行道、行人穿越道、快車道等處，不得臨時停車。」、「汽
    車停車時，應依下列規定：一、禁止臨時停車處所不得停車
    。」，道路交通安全規則第89條第1項第7款、第111條第1項
    第1款、第112條第1項第1款定有明文。經查：本件車禍發生
    之經過，被告於警詢中陳稱：伊當時停於仁壽路17號前，正
    前方有停一台機車，車主挪動車輛離開，伊有打倒退檔給他
    挪，然後伊再打檔，伊車輛再往左前挪，就與對方車輛發生
    擦撞。伊車輛車損是左前車頭受損及左前方向燈破裂等語；
    系爭車輛駕駛劉玉香於警詢中則稱：渠當時行駛於仁壽路直
    行往中正西路方向，行經事故地點時，渠有注意到對方車輛
    ，對方違停在路邊，沒有打警示燈，渠車頭超過對方時，突
    然聽到擦撞聲音，渠就停下車察看，右側車身有有整條擦痕
    及鈑金凹陷等語，且經本院於109年9月11日言詞辯論期日勘
    驗桃園市政府警察局大園分局檢送原告行車紀錄器光碟結果
    為：被告有向左偏而與原告保戶車輛發生擦撞一節，亦有當
    日言詞辯論筆錄可佐，足認該光碟內容即為本件車禍發生時
    之影像，再參酌兩造自承車輛受損位置，顯見本件車禍發生
    ，係因被告駕駛自用小貨車，停於禁止停車路段時，於起駛
    前未注意車道上行進中之車輛，且本件車禍發生之原因經送
    請桃園市政府車輛行車事故鑑定會鑑定及桃園市車輛行車事
    故鑑定覆議委員會覆議結果，均認：鄒德琪駕駛自用小貨車
    ，占用部分車道停車影響行車安全，由路旁起駛未顯示方向
    燈且未讓車道上行進中之車輛先行，為肇事原因，劉玉香駕
    駛自用小客車無肇事因素，有桃園市政府車輛行車事故鑑定
    會桃市鑑00000000案鑑定意見書及桃園市政府交通局以110
    年4月30日桃交運字第1100022425號函檢送之覆議意見書可
    佐，同本院之認定，足認被告有違反道路交通安全規則第89
    條第1項第7款、第111條第1項第1款、第112條第1項第1款過
    失甚明，被告所辯，並無可採，則被告之加害行為與系爭車
    輛之受損害間具有相當因果關係，被告復未能舉證證明於防
    止損害之發生，已盡相當之注意，被告自應賠償訴外人劉玉
    香因此所生之損害。
四、次按物被毀損時，被害人除得依民法第196條請求賠償外，
    並不排除民法第213條至第215條之適用。依民法第196條請
    求賠償物被毀損所減少之價額，得以修復費用為估定之標準
    ，但以必要者為限（例如︰修理材料以新品換舊品，應予折
    舊），最高法院77年度第9次民事庭會議決議（1）可資參照
    。是本件系爭車輛之修理均係以新零件更換被損之舊零件，
    則以修理費作為損害賠償之依據時，自應將零件折舊部分予
    以扣除。查系爭車輛係於107年1月（推定15日）出廠使用，
    有行照影本在卷可佐，至108年6月29日受損時，已使用1年5
    月餘，而本件修復費用為82,867元（鈑金23,071元、零件
    44,735元、烤漆15,061元），有原告提出之估價單及統一發
    票影本各1 紙可佐，本院依「營利事業所得稅結算申報查核
    准則」第95條第8項：「固定資產提列折舊採用定率遞減法
    者，以1年為計算單位，其使用期間未滿1年者，按實際使用
    之月數相當於全年之比例計算之，不滿1個月者，以月計。
    」之規定，及行政院所頒「固定資產耐用年數表」及「固定
    資產折舊率表」之規定，小客車之耐用年數為5年，依定率
    遞減法每年折舊千分之三六九之計算結果，系爭車輛之折舊
    年數為1年6月，則零件折舊後之餘額為23,020元【第1年折
    舊值44,735×0.369=16,507元、第1年折舊後價值44,735-16
    ,507=28,228元、第2年折舊值28,228×0.369×(6/12)=5,20
    8元、第2年折舊後價值28,228-5,208=23,020元，元以下四
    捨五入】，至於鈑金及烤漆則不因新舊車輛而有所不同，被
    告自應全額賠償，合計61,152元（計算式：23,020＋23,071
    ＋15,061＝61,152）。
五、再按「被保險人因保險人應負保險責任之損失發生，而對於
    第三人有損失賠償請求權者，保險人得於給付賠償金額後，
    代位行使被保險人對於第三人之請求權；但其所請求之數額
    ，以不逾賠償金額為限。」，保險法第53條第1項定有明文
    。經查：原告已依保險契約之約定賠付訴外人劉玉香82,867
    元，有原告提出之統一發票可參，則訴外人劉玉香本件車禍
    所受損害已獲得填補，揆諸前開說明，原告於賠償金額之範
    圍內得代位行使訴外人劉玉香對於第三人（即被告）之請求
    權。
六、綜上所述，原告依據保險法第53條代位求償權及民法侵權行
    為損害賠償之法律關係，請求被告賠償61,152元及自起訴狀
    繕本送達翌日即109年5月28日起至清償日止，按年息5％計
    算之利息，於法有據，應予准許，逾此部分之請求為無理由
    ，應予駁回。
七、本件係就民事訴訟法第427條第1項至第4項訴訟適用簡易程
    序所為判決，就被告敗訴部分，爰依職權宣告假執行及被告
    得供相當擔保金額而免為假執行。
中    華    民    國   110    年     10   月    26    日
                  臺灣新北地方法院板橋簡易庭
                      法  官  李昭融
以上正本係照原本作成。
如不服本判決，應於送達後20日內，向本庭（新北市○○區○○
路○段00巷0號）提出上訴狀並表明上訴理由，如於本判決宣示
後送達前提起上訴者，應於判決送達後20日內補提上訴理由書（
須附繕本）。如委任律師提起上訴者，應一併繳納上訴審裁判費
。
中    華    民    國   110    年     10   月    26    日
                      書記官  王昱平